Carla Josiane Terres





Graduada em Ciências Biológicas, com ênfase em Ecologia, pela Universidade Luterana do Brasil. Cursando Pós - Graduação em Inventariamento e Monitoramento de Fauna na Universidade Federal do Rio Grande do Sul. Enfoco meus estudos na área de manejo e conservação de fauna. Possuo experiência em monitoramento de avifauna em linha de transmissão elétrica. Participo Projeto de Pesquisa de Sucessão Ecológica no Parque Ambiental da Souza Cruz em Cachoeirinha, RS, realizando levantamento e monitoramento da Avifauna com hábitos noturnos. Tenho boa adaptabilidade a novos ambientes de trabalho, responsabilidade, auto exigência e disponibilidade para viagens ou mudança de cidade.

Dados pessoais

Nome: Carla Josiane Terres

CNH: B

Telefone: (51) 93729892 - (51) 31184918

Email: terres.bio@gmail.com

Formação Acadêmica/ Titulação

2015 – Especialização em Inventariamento e Monitoramento de Fauna

Universidade Federal do Rio Grande do Sul – UFRGS

Programa de Pós-Graduação em Biologia Animal – Instituto de Biociências

2014 - Graduação em Biologia. Licenciatura

Universidade Luterana do Brasil, ULBRA, Canoas, Brasil

2008 - 2014 Graduação em Ciências Biológicas. Bacharel - Ênfase em Ecologia

Universidade Luterana do Brasil, ULBRA, Canoas, Brasil

Formação complementar

2015 - 2015 Técnicas de Levantamento e Monitoramento de Fauna para Consultoria e Licenciamento

Ambiental

Selvagem em Foco, Rio de Janeiro, Brasil

2013 - 2013 Curso em Ecologia Prática.

INEDE Brasil, INEDE, Brasil

2011 - 2011 Curso em Manejo de Herbários.

Universidade Feevale, FEEVALE, Novo Hamburgo, Brasil

Atuação profissional

1. Consultora Ambiental Autônoma – Geocenter Consultoria e Projetos

2014 - Monitoramento de avifauna em linhas de transmissão de energia, para avaliação da eficácia dos sinalizadores de aves nas regionais Metro-Vales e Centro – Oeste da Distribuidora Gaúcha de Energia Aes Sul. Atividades de campo e elaboração de laudos.

2. Zoológico Municipal de Canoas - MINI ZOO

2013 - 2014 - Atividades realizadas na área de manejo e conservação de fauna urbana de vida livre.

3. Museu de Ciências Naturais da Ulbra - MCNU

2013 - 2013 - Atividades realizadas na área de manutenção de coleção científica.

4. Universidade Luterana do Brasil - ULBRA

2010 – 2012 - Atividades realizadas na área de campo e laboratório.

Produção Técnica

Laudos e Relatórios

- 1.**TERRES**, C.J, SILVA, F. C. Relatório de Monitoramento de Avifauna em Linha de Transmissão de Energia, 69 KV, 138 KV e 230 KV da AES Sul, regional Metro-vales. **(Laudo Técnico ART 2014/17487).**
- 2.**TERRES,** C.J, SILVA, F. C. Relatório de Monitoramento de Avifauna em Linha de Transmissão de Energia, 69 KV, 138 KV e 230 KV da AES Sul, regional Centro Oeste. **(Laudo Técnico ART 2014/17487).**
- 3.TERRES, C.J, BAUERMANN, S. G. Relatório de Bolsa de Iniciação Científica PROICT/ULBRA, 2011. (Relatório de pesquisa).
- 4. **TERRES, C.J**, BAUERMANN, S. G. Relatório de Bolsa de Iniciação Científica PROICT/ULBRA, 2010. (Relatório de pesquisa).

Produção Bibliográfica

Trabalhos publicados em anais de eventos - Trabalhos Apresentados em Eventos

- 1.TERRES, C.J; SILVA, F.C; AMARAL, I.S; SILVEIRA, E.F. . LISTA PRELIMINAR DA AVIFAUNA NOTURNA DE DUAS ÁREAS VERDES URBANAS NA REGIÃO METROPOLITANA DE PORTO ALEGRE, RS, BRASIL. In: IX Semana Científica Unilasalle SEFIC, 2014, Canoas. IX Semana Científica Unilasalle SEFIC. , 2014.
- 2.TERRES, C.J, CASTANHA, J., SANTOS, E. O., GOMES, C. W. C., CASTOLDI, L. O ZOOLÓGICO NA EDUCAÇÃO AMBIENTAL: CONHECENDO PARA PRESERVAR In: IX Semana Científica Unilasalle SEFIC, 2013, Canoas. IX Semana Científica Unilasalle SEFIC. , 2013.
- 3. SIGNORI, V. B.; TERRES, C. J.; GANDINI, A. M.; CALDAS, E. S.; AMARAL, I. S.; JUNG, D. M. H. . RESTAURAÇÃO ECOLÓGICA DE ÁREA PRIVADA NO MUNICÍPIO DE CACHOEIRINHA, RIO GRANDE DO SUL, BRASIL. In: XIX SALÃO DE INICIAÇÃO CIENTÍFICA E INOVAÇÃO TECNOLÓGICA, 2013, canoas RS. XIX SALÃO DE INICIAÇÃO CIENTÍFICA E INOVAÇÃO TECNOLÓGICA. Canoas RS: Ulbra, 2013.
- 4.CASTANHA, J., TERRES, C.J ZOOLÓGICO: UMA FERRAMENTA PARA EDUCAÇÃO AMBIENTAL In: SEFIC IX Semana Científica Unilasalle, 2013, Canoas. IX Semana Científica Unilasalle., 2013.
- 5. RADAESKI, J. N., BAUERMANN, S. G., EVALDT, A. C. P., LIMA, G. L., TERRES, C.J GRÃOS DE PÓLEN E ESPOROS DAS FITOFISIONOMIAS CAMPESTRES SUL-BRASILEIRAS: BIOMA PAMPA E MATA ATLÂNTICA In: XV Simposio Argentino de Paleobotánica y Palinología, Il Simposio Argentino de Melisopalinología, 2012, Corrientes. XV Simposio Argentino de Paleobotánica y Palinología, Il Simposio Argentino de Melisopalinología., 2012. v.1.
- 6. TERRES, C.J, BAUERMANN, S. G., EVALDT, A. C. P. DIVERSIDADE POLINICA DO MUNICÍPIO DE ITACURUBI, RS, BRASIL In: XIV Encontro de Botânicos do Rio Grande do Sul VI Encontro Estadual de Herbários, 2011, Novo Hamburgo. XIV Encontro de Botânicos do Rio Grande do Sul VI Encontro Estadual de Herbários., 2011.